臺灣高等法院民事判決
                                     110年度再易字第46號
再 審原 告  黃裘涵
再 審被 告  陳遠志

上列當事人間請求侵權行為損害賠償事件，再審原告對於中華民
國110年3月16日本院確定判決（109年度上易字第1461號），提
起再審之訴，本院判決如下：
    主      文
再審原告之訴駁回。
再審訴訟費用由再審原告負擔。　　　　　　
    事實及理由
一、按提起民事再審之訴，應於30日之不變期間內提起。前項期
    間，自判決確定時起算，判決於送達前確定者，自送達時起
    算；其再審之理由發生或知悉在後者，均自知悉時起算，民
    事訴訟法第500條第1項、第2項分別定有明文。又不得上訴
    之判決，於宣示時確定，民事訴訟法第398 條第2 項前段亦
    有明文。本院109年度上易字第1461 號請求侵權行為損害賠
    償事件（下稱前訴訟程序）為不得上訴第三審事件，其判決
    於民國110 年3 月16日宣示即確定，於同年3月23 日送達再
    審原告等情，有本院送達公文封上郵戳可稽（見本院卷25頁
    ），再審原告於110 年4月19日提起本件再審之訴，核無不
    合。　　　　
二、再審原告主張：伊於兩造間臺灣花蓮地方法院101年度家訴
    字第42號夫妻剩餘財產分配事件審理中閱卷取得再審被告之
    刑事資料查註紀錄表（下稱系爭前科表），基於憲法第16條
    所保障之訴訟權，於兩造間108年度訴字第249號確認債權存
    在事件（下稱另案訴訟）提出做為證據，係於執行法定職務
    必要範圍依誠實信用方法之處理，符合個人資料保護法（下
    稱個資法）第16條但書規定，且伊並無故意過失，依同法第
    29條第1項但書規定，亦不負損害賠償責任，又再審被告並
    無損害，且伊所提東方報新聞經原確定判決認為合法公開之
    資料，其內容與系爭前科表紀錄一致，惟原確定判決認定伊
    提出該前科表為有故意過失及再審被告受有損害，其判決理
    由矛盾；況另案訴訟尚未終結，原確定判決認定伊蒐集系爭
    前科表之目的與訴訟權之正當行使無涉，有違經驗法則、比
    例原則及論理法則，原確定判決適用法規顯有錯誤，有民事
    訴訟法第496條第1項第1款之再審事由。伊於另案訴訟109年
    6月8日第二審準備程序簽署協議表示伊不再複製系爭前科表
    ，本件應有民事訴訟法第496條第1項第12款再審之事由。另
    前訴訟程序所調取之再審被告財產清單為再審被告故意偽造
    或變造後之樣貌，原確定判決以此作為判決基礎，有民事訴
    訟法第496條第1項第9款之再審事由。爰依民事訴訟法第496
     條第1 項第1 款、第9款、第12款之規定，提起本件再審之
    訴等語。聲明：㈠原確定判決不利於再審原告部分廢棄。㈡再
    審被告之上訴駁回。㈢再審被告應返還原確定判決所命給付
    並賠償再審原告所受損害。
三、按再審之訴，顯無再審理由者，得不經言詞辯論，以判決駁
    回之，民事訴訟法第502 條第2項定有明文。
  ㈠關於民事訴訟法第496條第1項第1款部分：
　　按民事訴訟法第496條第1項第1 款所謂適用法規顯有錯誤，
    係指確定裁定所適用之法規，顯然不合於法律規定，或與司
    法院現尚有效及大法官會議之解釋顯然違反，或消極的不適
    用法規，顯然影響裁判者而言，不包含漏未斟酌證據、理由
    不備、理由矛盾、取捨證據及認定事實錯誤之情形在內（最
    高法院110年度台聲字第942號裁定意旨參照）。查，原確定
    判決認定再審原告於另案訴訟提出系爭前科表未合於個資法
    第6條第1項但書之要件，屬違反個資法之規定蒐集、處理或
    利用系爭前科表，再審被告得依同法第29條、第28條第2項
    、第3項規定請求再審原告賠償損害，有原確定判決可稽（
    見本院卷13至21頁）。再審原告主張其於另案訴訟提出系爭
    前科表之行為符合個資法第16條但書及憲法第16條等規定，
    未違反個資法蒐集、處理或利用系爭前科表等語，惟個資法
    第16條但書係規定公務機關得就特定目的外利用個人資料之
    情形，再審原告為自然人，並非公務機關，其此部分主張已
    有誤解。再審原告次主張其於另案訴訟以系爭前科表作為證
    據，具體陳述及證明其攻擊防禦方法，並無故意過失，又未
    致再審被告受有損害，原確定判決理由矛盾等語，乃指摘原
    確定判決關於認定事實有誤，與適用法律尚屬二事。再審原
    告又主張原確定判決認定其蒐集系爭前科表之目的與訴訟權
    之正當行使無涉，違背經驗法則、論理法則或比例原則，然
    未具體陳明原確定裁定所適用之法規，有何顯然不合於法律
    規定，或與司法院現尚有效及大法官會議之解釋顯然違反，
    或消極的不適用法規，顯然影響裁判之情形。此外，再審原
    告主張原確定判決理由矛盾乙情，亦與適用法規顯有錯誤有
    別。是再審原告主張原確定判決有民事訴訟法第496條第1項
    第1款所定適用法規顯有錯誤之上開情事，均難憑採。
  ㈡關於民事訴訟法第496 條第1 項第9 款部分： 
　　按以民事訴訟法第496條第1項第9款「為判決基礎之證物係
    為偽造或變造者」提起再審之訴，依同條第2項規定，以宣
    告有罪之判決已確定，或其刑事訴訟不能開始或續行非因證
    據不足者為限，始得提起再審之訴。再審原告主張前訴訟程
    序所調取之再審被告財產清單為再審被告故意偽造或變造之
    樣貌等語，然未提出任何刑事判決有罪之事證，故其主張原
    確定判決有民事訴訟法第496條第1項第9款之再審事由，亦
    不足取。
  ㈢關於民事訴訟法第496條第1項第12款部分：
    按當事人發現就同一訴訟標的在前已有確定判決或和解、調
    解或得使用該判決或和解、調解者，得以再審之訴對於確定
    終局判決聲明不服，但當事人已依上訴主張其事由或知其事
    由而不為主張者，不在此限，民事訴訟法第496條第1項第12
    款定有明文。再審原告主張其於另案訴訟109年6月8日第二
    審準備程序筆錄上簽署「同意就原審卷第283、285、397頁
    （即系爭前科紀錄表）不會再複製」之協議，並非兩造就前
    訴訟程序之「訴訟標的」為和解，再審原告主張原確定判決
    有民事訴訟法第496條第1項第12款之再審事由，仍無理由。
四、綜上所述，再審原告依民事訴訟法第496條第1項第1款、第9
    款、第12款之規定，提起本件再審之訴，顯無再審理由，爰
    不經言詞辯論，逕以判決駁回之。
五、據上論結，本件再審之訴為無理由，依民事訴訟法第502 條
    第2項、第78條規定，判決如主文。
中　　華　　民　　國　　110 　年　　6 　　月　　8 　　日
                  民事第二十三庭
                    審判長法  官  蕭胤瑮
　　　　　　　　　　　　　法  官  許勻睿
　　　　　　　　　　　　　法  官  袁雪華　　
正本係照原本作成。
不得上訴。
中　　華　　民　　國　　110 　年　　6 　　月　　8 　　日

　　　　　　　　　　　　　書記官  蕭英傑